臺灣桃園地方法院民事裁定　　　　　　　 110年度亡字第90號
聲　請　人　臺灣桃園地方檢察署檢察官

代　理　人　田筑云　
　　　　　　江婉甄　
相　對　人
即　失蹤人　程榮貴　　失蹤前

上列聲請人聲請失蹤人公示催告事件，本院裁定如下：
    主  文
准對程榮貴（男，民國0 年00月00日生，身分證統一編號：Z000000000號，失蹤前設籍：桃園市○○區○○○街000 號）為宣告
死亡之公示催告。
聲請人應於收受本裁定之日起貳拾日內，將本裁定登載於公報、
新聞紙或其他相類之傳播工具。
該失蹤人應於本公示催告最後揭示於法院公告處、資訊網路及其
他適當處所之翌日起柒個月內，向本院陳報現尚生存，如不陳報
，本院將宣告其為死亡。
無論何人，凡知該失蹤人之生死者，均應於上開期間內，將其所
知之事實，陳報本院。
    理  由
一、按失蹤人失蹤滿7 年後，法院得因利害關係人或檢察官之聲
    請，為死亡之宣告。失蹤人為80歲以上者，得於失蹤滿3 年
    後，為死亡之宣告，民法第8 條第1 項及第2 項分別定有明
    文。
二、本件聲請意旨略以：相對人即失蹤人程榮貴為民國0 年00月
    00日生，現年108 歲，失蹤人係於102 年7 月2 日逕遷戶籍
    至桃園市○○區○○○街000 號即桃園市桃園區戶政事務所
    （下稱桃園戶政），未請領新式國民身分證，現未在監所，
    亦查無入出境資料、投保全民健康保險紀錄、亦非社會局安
    置輔導對象、亦無殯葬設施使用紀錄，因行方不明，於103
    年7 月16日經通報列為失蹤人口，迄今已逾7 年仍未尋獲，
    又其在臺無其他親屬，無從查訪失蹤人之下落。為此，爰依
    法聲請准對失蹤人為宣示死亡之公示催告等語，並提出桃園
    市桃園區戶政事務所110 年8 月18日桃市桃戶字第11000098
    84號函、入出境資訊連結作業、全民健保資訊回覆狀況查詢
    報表及失蹤人口系統資料查詢、戶籍資料、失蹤人口系統資
    料報表、桃園市政府社會局110 年9 月1 日桃社老字第1100
    072796號函、桃園市政府殯葬管理所110 年8 月30日桃市殯
    字第1100003898號函等件為證。
三、經查，聲請人主張之前揭事實，業據提出與其所述相符之前
    揭書證為證。又經本院依職權調取失蹤人之入出境查詢結果
    、戶籍資料、在監在押紀錄表、勞保及健保資料、所得資料
    、行動電話申辦紀錄、請領社會補助等，均查無相對人出面
    辦理或存在之紀錄。復經桃園市政府警察局桃園分局函覆於
    相對人於103 年7 月16日由桃園戶政事務所通報失蹤協尋，
    迄未尋獲等情，此有該局110 年10月20日桃警分防字第1100
    067350號函附卷可參，堪認聲請人主張相對人程榮貴失蹤，
    多年音訊全無一節為真實。從而，相對人程榮貴自103 年7
    月16日失蹤迄今既已逾3 年，是以聲請人聲請對相對人為死
    亡宣告前之公示催告，於法有據，應予准許，並依法諭知聲
    請人應於收受本裁定之日起20日之限期內，將本裁定登載於
    公報、新聞紙或其他相類之傳播工具。
四、按法院准許宣告死亡之聲請者，應公示催告。公示催告，應
    記載下列各款事項：㈠失蹤人應於期間內陳報其生存，如不
    陳報，即應受死亡之宣告。㈡凡知失蹤人之生死者，應於期
    間內將其所知陳報法院，家事事件法第156 條第1 項、第2
    項第1 款及第2 款分別定有明文。次按宣告死亡之公示催告
    應公告之；公告應揭示於法院公告處、資訊網路及其他適當
    處所，法院認為必要時，並得命登載於公報或新聞紙，或用
    其他方法公告之；陳報期間，自揭示之日起，應有6 個月以
    上，亦有家事事件法第156 條第3 項準用第130 條第3 項至
    第5 項規定可參。本件既經准許對相對人為死亡宣告之公示
    催告，本院自應依上揭規定，將本公示催告揭示於法院公告
    處、資訊網路及其他適當處所，並定陳報期間為7 個月，爰
    分別裁定如主文所示。
五、依家事事件法第156 條第3 項、第130 條第3 項、第4 項，
    裁定如主文。
中    華    民    國   110    年    11    月    23    日
                   家事法庭     法  官  姚重珍
以上正本係照原本作成。
如對本裁定抗告須於裁定送達後10日內向本院提出抗告狀，並繳
納抗告費新臺幣1,000元。
                                書記官  王小萍
中    華    民    國   110    年    11    月    26    日